臺灣桃園地方法院刑事判決　　　　　　　95年度易字第1580號
公　訴　人　台灣桃園地方法院檢察署檢察官
被　　　告　丁○○
　　　　　　　　　　（另案於台灣新竹監獄執行中）
上列被告因竊盜案件，經檢察官提起公訴（95年度偵字第19776
號、19777號），本院判決如下︰
    主  文
丁○○連續結夥三人以上竊盜，處有期徒刑玖月。
    事  實
一、丁○○基於意圖為自己不法所有之概括犯意，為下列之行為
    ：(一)於民國九十四年三月初因自友人處聽聞停放在桃園縣楊
    梅鎮○○路之懸掛車號ＫＣ－五三０三號車牌自小客車之車
    主丙○○現於監獄服刑中（該車牌為丙○○所有，自小客車
    車主為乙○○，車號為ＥＬ－八二二六號，引擎號碼為Ａ三
    Ｖ０五四二七號，於九十三年八月十日在桃園縣楊梅鎮○○
    街遭竊），竟於九十四年三月二十四日十九時許，前往桃園
    縣楊梅鎮○○路竊取該車，因該車停放過久，無法發動，丁○○遂連絡其成年友人王德祥開車前來，告知係受人之託處
    理該車，利用不知情之王德祥進行充電後，其再持於車上尋
    獲之鑰匙啟動該車電門，竊取該車得手，並將該車駛回其位
    於桃園縣楊梅鎮○○路○段四三一巷內所承租之鐵皮屋內，
    嗣於九十四年三月二十八四凌晨一時許，為警在該鐵皮屋查
    獲；(二)與陳興平、徐鈺量共同基於意圖為自己不法所有之犯
    意聯絡，於九十四年五月十七日凌晨三時許，三人一同駕乘
    車號ＪＲ七二七０號自小貨車前往新竹縣新埔鎮鹿鳴里五五
    之三號房屋後方現無人居住之倉庫，徒手竊取甲○○所有置
    放在該倉庫內之原木桌二張，並將之搬運至上開自小貨車上
    離去（侵入建築物部分未據告訴）。嗣丁○○、陳興平、徐
    鈺量前往桃園縣楊梅鎮尋訪徐譽真及丁○○之女友後，丁○○與其女友即另騎乘機車離去，於九十四年五月十七日凌晨
    四時三十分許，陳興平駕駛該車搭載徐鈺量等人行經桃園縣
    楊梅鎮○○路三八八號前，經警發現可疑，並實施攔檢而發
    覺，並因而循線查獲上情。
二、案經桃園縣政府警察局楊梅分局報請台灣桃園地方法院檢察
    署檢察官偵查起訴。
    理  由
一、證據能力：
  (一)本件認定事實所引用之本件卷內所有文書證據、物證，並無
    證據證明係公務員違背法定程序所取得，被告丁○○於本院
    審理終結前就卷內所有之卷證資料之證據能力均表示無意見
    ，且卷內之文書證據，亦無刑事訴訟法第一百五十九條之四
    之顯有不可信之情況與不得作為證據之情形，則依刑事訴訟
    法第一百五十九條條之五之規定，本件認定事實所引用之本
    件卷證所有文書證據、物證等證據，均有證據能力，合先敘
    明。
  (二)刑事訴訟法第一百五十九條第一項雖規定，被告以外之人於
    審判外之言詞或書面陳述，除法律有規定外，不得作為證據
    。然同法第一百五十九條之五第一項、第二項亦規定，被告
    以外之人於審判外之言詞或書面陳述，經當事人於審判程序
    同意作為證據，法院審酌該言詞陳述或書面陳述作成時之情
    況，認為適當者，亦得為證據；當事人、代理人或辯護人於
    法院調查證據時，知有第一百五十九條第一項不得為證據之
    情形，而未於言詞辯論終結前聲明異議者，視為有前項之同
    意。經查，證人丙○○、黃林生、鍾坪昌、徐譽真、甲○○
    、證人即共同正犯陳興平、徐鈺量於警詢之證述，經檢察官
    引為證據，而被告於本院準備及審判程序中均未對前揭證人
    於警詢之證述聲明異議，依前揭法條，應視為有同法第一百
    五十九條之五第一項之同意，而本院審酌前揭證人等係由警
    察製作筆錄，詢問過程亦無何不當或違法之情事，且與渠等
    事後於偵查中所述大致相符，認將證人等之證述作為證據，
    並無不當，依前揭法條，自有證據能力，得為證據。
  (三)按被告以外之人於審判外之言詞或書面陳述，除法律有規定
    者外，不得作為證據；被告以外之人於偵查中向檢察官所為
    之陳述，除顯有不可信之情況者外，得為證據，刑事訴訟法
    第一百五十九條第一項、第一百五十九條之一第二項分別定
    有明文。經查，證人丙○○、黃林生、陳興平、徐鈺量於檢
    察官前所為之證述，業經具結，且亦無何顯有不可信之情況
    ，依前揭法條，自應有證據能力。
二、訊據被告丁○○對有於前揭時、地竊取懸掛車號ＫＣ－五三
    ０三號車牌，實際車號為車號為ＥＬ－八二二六號自小客車
    一情坦承不諱，惟矢口否認有於九十四年五月十七日為竊盜
    犯行，辯稱未與陳興平、徐鈺量共同竊取甲○○所有之原木
    桌云云。
三、經查：
  (一)被告有於九十四年三月二十四日十九時許，在桃園縣楊梅鎮
    ○○路，利用不知情之王德祥對懸掛車號ＫＣ－五三０三號
    車牌，實際車號為車號為ＥＬ－八二二六號自小客車進行充
    電後，持於車上尋獲之鑰匙啟動該車電門，竊取該車得手等
    情，業據被告坦承不諱（見本院準備程序筆錄第二頁、本院
    審判筆錄第六至七頁），核與證人丙○○、乙○○之夫黃林
    生之證述相符（見九十四年度偵字第八九六八號偵查卷第四
    、二六、四六至四七、四九頁），並有車輛竊盜、車牌失竊
    資料個別查詢報表－查詢車輛認可資料單、桃園縣政府警察
    局車輛、車牌（尋獲）通報單、車籍作業資料查詢表各一份
    可資佐憑（見同上偵查卷第二一至二三頁），被告此部分之
    自白與其他證據相合，是前揭事實，洵堪認定。
  (二)被告雖坦承陳興平、徐鈺量駕往竊取原木桌之車輛係由其提
    供，惟矢口否認有於九十四年五月十七日為竊盜犯行，辯稱
    未與陳興平、徐鈺量共同竊取甲○○所有之原木桌云云。惟
    查，證人即共同正犯陳興平於警詢證稱：我於九十四年五月
    十七日三時許夥向徐鈺量及被告至新竹縣新埔鎮鹿鳴里五五
    之三號後方工寮內共同行竊，是被告所提議，得手後即返回
    楊梅鎮載鍾坪昌、徐鈺量之女友徐譽真及被告之女友，後被
    告及其女友騎乘我輕機車離去（見九十四年度偵字第九七八
    五號偵查卷第十頁）、於偵查中證稱：車上的桌子係被告今
    天凌晨帶我們去新埔搬的，給我新台幣（下同）二千元，去
    搬的人有徐鈺量、陳興平、被告等語（見同上偵查卷第六七
    頁），證人即共同被告徐鈺量於警詢亦證稱：本次竊盜係被
    告提議，我與陳興平、鍾坪昌、被告共同竊取搬運，因為得
    手後變賣，被告會給我二千元（見同上偵查卷第三三至三四
    頁）、於偵查中證述：車上桌子係十七日凌晨被告來找我去
    幫他搬，當時還有陳興平和我一共三人去搬的，有說幫忙搬
    給我二千元，有約鍾坪昌，但他沒去等語（見同上偵查卷第
    六六頁），證人陳興平、徐鈺量於偵查中為證言時均於朗讀
    結文後依法具結，渠等與被告間並無仇隙，應無甘冒偽證罪
    處罰而為虛偽證述之可能，且證人陳興平、徐鈺量係經先後
    點呼入庭，所為證言亦大致相同，均稱係被告提議前往該處
    搬運原木桌，並允諾各給與二千元，是證人陳興平、徐鈺量
    前揭證言，自屬可採，被告有與陳興平、徐鈺量於九十四年
    五月十七日至新竹縣新埔鎮鹿鳴里五五之三號房屋後方現無
    人居住之倉庫共同竊取甲○○所有之原木桌二張一情，自堪
    認定。
  (三)另被告雖聲請傳喚證人陳興平（現改名為陳冠穎），然陳興
    平現遭台灣桃園地方法院檢察署通緝在案，此有台灣高等法
    院被告全國通緝紀錄表在卷可稽（見本院卷），其所在不明
    ，本院自無法傳喚其到庭。
  (四)綜上，被告所辯均不足採信，本件事證明確，被告犯行堪予
    認定，應依法論科。
四、被告行為後，刑法於九十四年二月二日修正公布，於九十五
    年七月一日施行。按行為後法律有變更者，適用行為時之法
    律，但行為後之法律有利於行為人者，適用最有利於行為人
    之法律，現行刑法第二條第一項定有明文。刑法第二條本身
    雖經修正，但刑法第二條既屬適用法律之準據法，本身尚無
    比較新舊法之問題，應一律適用裁判時之現行刑法第二條規
    定以決定適用之刑罰法律，核先敘明。又以本次刑法修正之
    比較新舊法，應就罪刑有關之共犯、未遂犯、想像競合犯、
    牽連犯、連續犯、結合犯，以及累犯加重、自首減輕暨其他
    法定加減原因（如身分加減）與加減例等一切情形，綜其全
    部罪刑之結果而為比較（參見最高法院九十五年度第八次刑
    庭會議決議）。然如行為後刑法條文經修正，惟無有利、不
    利情形，自無庸為新舊法之比較，直接適用裁判時即修正後
    之刑法（參見最高法院九十五年度第二十一次刑庭會議決議
    ）。經查：
  (一)刑法第三百二十條第一項竊盜罪，法定刑為五年以下有期徒
    刑、拘役或科或併科五百元以下罰金；而修正後刑法施行法
    所增訂第一條之一規定：「中華民國九十四年一月七日刑法
    修正施行後，刑法分則編所定罰金之貨幣單位為新台幣。九
    十四年一月七日刑法修正時，刑法分則編未修正之條文定有
    罰金者，自九十四年一月七日刑法修正施行後，就其所定數
    額提高為三十倍。但七十二年六月二十六日至九十四年一月
    七日新增或修正之條文，就其所定數額提高為三倍」，比較
    修正後刑法施行法第一條之一第二項與罰金罰鍰提高標準條
    例第一條，就上開竊盜罪所規定罰金刑之最高額度均屬相同
    ，並非刑罰法令之變更，無刑法第二條第一項比較新舊法之
    適用，應適用裁判時之刑法施行法第一條之一（最高法院九
    十五年度第二十一次刑事庭會議決議參照）。另刑法第三十
    三條第五款修正為：「主刑之種類如下：五、罰金：新台幣
    一千元以上，以百元計算之」，是依修正後之法律，刑法三
    百二十條第一項之竊盜罪所得科處之罰金刑最高為新台幣一
    萬五千元，最低則為新台幣一千元，與被告行為時之罰金罰
    鍰提高標準條例第一條前段規定之提高倍數十倍及修正前刑
    法第三十三條第五款規定之罰金最低額一元相比較，新舊法
    關於上開竊盜罪所得科處之罰金刑最高額並無不同規定，然
    新法將該罪罰金刑之最低額提高為一千元；因此，比較上述
    修正前、後之刑罰法律，自以被告行為時關於刑法第三十三
    條第五款規定科處罰金刑之法律較有利於被告。
  (二)被告行為後，刑法第五十六條連續犯之規定，業於九十四年
    一月七日修正刪除，並於九十五年七月一日施行，則被告之
    犯行，因行為後新法業已刪除連續犯之規定，此刪除雖非犯
    罪構成要件之變更，但顯已影響行為人刑罰之法律效果，自
    屬法律有變更，依新法第二條第一項規定，比較新、舊法結
    果，修正後之刑法並未有利於被告。
  (三)揆諸前揭最高法院決議及修正後刑法第二條第一項前段、後
    段規定之「從舊、從輕」原則，自應全部適用被告行為時之
    法律，即修正前刑法之相關規定予以論處。
五、核被告於如犯罪事實欄(一)所為係犯刑法第三百二十條第一項
    竊盜罪，於如犯罪事實欄(二)所為係犯刑法第三百二十一條第
    一項第四款之結夥三人以上竊盜罪。被告與陳興平、徐鈺量
    就上述犯罪事實欄(二)之犯行有犯意之聯絡及行為之分擔，皆
    為共同正犯。被告利用不知情之成年友人王德祥對懸掛車號
    ＫＣ－五三０三號車牌，實際車號為車號為ＥＬ－八二二六
    號自小客車進行充電，以遂行竊盜行為，為間接正犯。被告
    二次竊盜犯行，時間緊接，方法相同，觸犯犯罪構成要件相
    同之罪名，顯係基於概括之犯意為之，依連續犯規定論以一
    結夥三人以上竊盜罪，並依修正前刑法第五十六條之規定加
    重其刑，公訴人認被告二次竊盜應分論併罰，容有誤會，併
    此敘明。爰審酌被告之素行，併其犯罪之動機、目的、手段
    方式、所生危害，及犯罪後態度等一切情狀，量處如主文所
    示之刑。
據上論斷，應依刑事訴訟法第二百九十九條第一項前段，刑法二
條第一項前段、第二十八條、第三百二十一條第一項第四款、修
正前刑法第五十六條，判決如主文。
本案經檢察官姚重珍到庭執行職務。
中　　華　　民　　國　　96　　年　　4 　　月　　25　　日
                  刑事第一庭審判長法　官　曾淑華
                                  法  官  朱美璘
                                  法  官  王耀興
以上正本證明與原本無異。
如不服本判決，應於判決送達後10日內向本院提出上訴狀（應附
繕本），上訴於臺灣高等法院。
    　　　　　　　　　　　　　　　書記官　劉晨輝
中　　華　　民　　國　　96　　年　　4 　　月　　25　　日
附錄本案論罪科刑法條全文
中華民國刑法第321條
犯竊盜罪而有左列情形之一者，處6 月以上、5 年以下有期徒刑
：
一  於夜間侵入住宅或有人居住之建築物、船艦或隱匿其內而犯
    之者。
二  毀越門扇、牆垣或其他安全設備而犯之者。
三  攜帶兇器而犯之者。
四  結夥三人以上而犯之者。
五  乘火災、水災或其他災害之際而犯之者。
六  在車站或埠頭而犯之者。
前項之未遂犯罰之。
